

Figueroa Millán **Daniel**

Frontend Jr.

Contactarme

Teléfono:

+51 924 252 422

Correo electrónico:

danielfigueroamillan2@gmail.com daniel.j.f.m@hotmail.com

Portafolio

www.danielfigue.com

www.github.com/MCFigue

Linkedin:

Daniel Figueroa Millán

Daniel Figueroa Millan



MCFigue



www.danielfigue.com

Experiencia Laboral

Fundación Calma

Desarrollador Frontend

Agosto 2022 - Diciembre 2022

- Construcción de interfaces en
- Implementar diseños responsivos y con caracteristicas UI ,UX.

Agencia Consigue Ventas E.I.R.L

Febrero 2022 - Mayo 2022

- Construcción de interfaces en HTML,CSS,Bootstrap,Tailwind y React.
- interfaces en Figma.
- responsivos y con
- Trabajo conjunto (SCRUM)

- HTML,CSS,Bootstrap,PHP,Docker

Practicante de Desarrollo **Frontend**

- Diseño y Maquetación de
- Implementar diseños caracteristicas UI ,UX.

Educación

Ingeniería de Sistemas

Universidad César Vallejo

• 2020 - Actualidad

Especialidad en Diseño Frontend & Backend I.S.T.P Sistemas del Sur

• 2022 - 2022

Certificaciones

Principles of UX/UI Desing

5 Leyes de UX/UI para Startups

Platzi

Diseño UI EdTeam

Flujo de trabajo con Git EdTeam

React desde cero 2021 EdTeam

CCNAv7

Scrum Foundation **Professional Certificate** Certiprof

Habilidades técnicas

HTML	Avanzado	****
CSS	Avanzado	****
Bootstrap	Intermedio	****
TailwindCSS	Intermedio	****
JavaScript	Intermedio	****
PHP	Intermedio	****
Laravel	Básico	****
React	Requerido	****
JQuery	Requerido	****
Java	Requerido	****
C#	Básico	****
SQL	Intermedio	****

Resumen Profesional

Soy estudiante de la carrera de Ingeniería de Sistemas, amante de la tecnología y fiel empleador de las buenas prácticas. Tengo 2 años de experiencia realizando trabajos enfocados al desarrollo y diseño web.

Competencias

- Comunicación en equipo
- · Resolución de conflictos
- Atención al detalle
- Administración del tiempo
- Organización

Otras Certificaciones

Remote Worker **Professional Certificate**

Digital Marketing **Professional Certificate**

Social Medio Marketing Instituto Europeo de Posgrado

Prevención de riesgos laborales para las Mype Ministerio del Trabajo y Promoción del

Experiencia en:

WordPress, Figma, Git, GitHub, Gitlab, Adobe Premier, Adobe Audition, Adobe Photoshop, Adobe Ilustrator, Adobe XD, SQL Server, Enterprise Architect, CPanel, Microsoft Office, Trello, Jira, Bizagi, Erwin, Cinema 4D, Cisco Packet, File Zila, IDE Netbeans, VSCode, Tracer, Postman, Woocommerce, Miro, Unity

MCFigue



